【裁判字號】    98,裁,3268
【裁判日期】    981217
【裁判案由】    戶政
【裁判全文】
最  高  行  政  法  院  裁  定
                                      98年度裁字第3268號
抗  告  人  甲○○
上列抗告人因與相對人臺北市文山區第一戶政事務所間戶政事件
，對於中華民國98年6月17日臺北高等行政法院98年度訴字第992
號裁定，提起抗告，本院裁定如下︰
    主  文
抗告駁回。
抗告訴訟費用由抗告人負擔。
    理  由
一、按抗告法院認抗告為不合法或無理由者，應為駁回抗告之裁
    定。
二、原裁定以：按原告之訴其訴訟標的為確定判決或和解之效力
    所及者，起訴為不合法，又不能補正者，行政法院應依行政
    訴訟法第107條第1項第9款以裁定駁回之。本件抗告人之國
    民身分證統一編號原為Ｚ000000000，嗣因遷徙一度誤錄為
    Ｚ000000000，沿用多年，因與第三人林黃春妹重複，之後始
    經相對人更正回復為Ｚ000000000。民國（下同）91年間，抗
    告人陳請回復國民身分證統一編號原為Ｚ000000000，經相對
    人拒絕，循序提起行政訴訟，請求相對人回復其國民身分證
    統一編號為Ｚ000000000，經原審法院92年度訴字第4460號判
    決認為無理由諭知駁回，提起上訴，經本院95年度裁字第42
    7號裁定駁回。抗告人現對於相對人提起行政訴訟，聲明仍
    為回復抗告人之國民身分證統一編號為Ｚ000000000，其訴訟
    標的顯為原審法院92年度訴字第4460號確定判決之效力所及
    。抗告人復提起本件訴訟，為不合法等由，乃依行政訴訟法
    第107條第1項第9款規定，予以駁回。
三、抗告意旨略以：原裁定理由與主文顯有矛盾；抗告人身分證
    統一編號原為Ｚ000000000，嗣因於89年換發身分證時，遭錯
    誤登記為Ｚ000000000，致過去登記在Ｚ000000000名下之相關
    財產無法辦理變更，爰請求辦理變更以利辦理財產回復事宜
    云云。惟按訴訟標的於確定之終局判決中經裁判者，有確定
    力，行政訴訟法第213條定有明文，查本件訴訟標的既經原
    審法院92年度訴字第4460號確定判決予以裁判，依法自有確
    定力，原裁定依行政訴訟法第107條第1項第9款規定，駁回
    抗告人在原審之訴，依法並無不合。又原裁定係認抗告人之
    起訴為不合法，故主文諭知原告之訴駁回，並無理由與主文
    矛盾之情節，抗告意旨泛言原裁定理由與主文顯有矛盾，並
    就本件事實關係據以爭執，而未說明原裁定究有何違誤之處
    ，其抗告難認有理由，應予駁回。
四、據上論結，本件抗告為無理由。依行政訴訟法第104條、民
    事訴訟法第95條、第78條，裁定如主文。
中    華    民    國    98    年    12    月    17    日
                    最高行政法院第四庭
                        審判長法官  劉  鑫  楨
                              法官  鄭  小  康
                              法官  劉  介  中
                              法官  曹  瑞  卿
                              法官  陳  鴻  斌
以  上  正  本  證  明  與  原  本  無  異
中    華    民    國    98    年    12    月    18    日
                              書記官  吳  玫  瑩


司法院資訊處製作；財團法人民間司法改革基金會備份。
